【裁判字號】    97,抗,3
【裁判日期】    970328
【裁判案由】    拍賣抵押物
【裁判全文】
臺灣屏東地方法院民事裁定                 97年度抗字第3號
再抗告人    甲○
                        巷10.
相  對  人  兆豐資產管理股份有限公司
法定代理人  乙○○
上列當事人間拍賣抵押物事件，再抗告人對於民國97年2 月4 日
本院97年度抗字第3 號裁定，提起再抗告，本院裁定如下：
    主  文
再抗告駁回。
再抗告程序費用新臺幣壹仟元由再抗告人負擔。
    理  由
一、再抗告意旨略以：第一審裁定附表所示之不動產即坐落屏東
    縣高樹鄉○○○段61-1地號土地於民國84年7 月12日由訴外
    人林黃金瑞移轉予再抗告人，惟林黃金瑞於87年9 月3 日提
    供上開不動產向相對人設定抵押權，再抗告人並不知情亦未
    蓋章，第一審裁定與相對人之聲請狀就提供上開不動產設定
    抵押權時間之記載有所歧異，該抵押權之真實在形式上有疑
    義；又相對人主張之借款約半年後即未繳納本息，放貸程序
    違反銀行之作業規定；又原抗告意旨已敘明上開抵押權之真
    實在形式上有疑義，且原裁定亦認定上開抵押權之設定未經
    再抗告人簽名蓋章在案，再抗告人所擔保者，以林黃金瑞將
    上開不動產移轉予再抗告人前存在之債權為限，不包括相對
    人之本件債權，此由形式審查即可究明，原裁定逕予駁回，
    適用法規顯有錯誤，爰請求廢棄原裁定等語。
二、按非訟事件，對於抗告法院之裁定再為抗告，僅得以其適用
    法規顯有錯誤為理由，並經原法院之許可者為限。前項許可
    ，以原裁定所涉及之法律見解具有原則上之重要性者為限。
    原法院認為不應許可者，應以裁定駁回其再抗告。非訟事件
    法第45條第3 項、第4 項及第5 項定有明文，並準用民事訴
    訟法第436 條之3 第3 項規定。所謂適用法規顯有錯誤，係
    指抗告法院裁定所適用之法規，顯然不合法律之規定，或與
    現為有效之解釋或判例顯有違反者而言，並不包括認定事實
    不當之情形（最高法院71年台再字第210 號、80年台上字第
    1326號判例意旨參照）。且原法院是否許可再為抗告，亦非
    漫無限制，必須原裁定所涉及之法律見解具有原則上之重要
    性者，始得許可之。而所謂法律見解具有原則上之重要性，
    則係指該事件所涉及之法律問題，意義重大，有加以闡釋之
    必要者而言。
三、經查：再抗告人所陳上開理由，均屬認定事實當否之問題，
    核與適用法規是否顯有錯誤無涉，更未涉及法律問題意義重
    大而有加以闡釋之必要，揆諸上揭說明，本件再抗告即不應
    許可，應予駁回。
據上論結，本件再抗告不應許可，依非訟事件法第45條第5 項、
第21條第2 項、第24條、民事訴訟法第436 條之3 第3 項、第78
條，裁定如主文。
中    華    民    國    97    年    3     月    28    日
                  民事第一庭  審判長法  官  徐美麗
                                    法  官  潘  快
                                    法  官  邱玉汝
正本係照原本作成。
如不服本裁定應於送達後10日內向本院提出抗告狀，並繳納抗告
費新臺幣1,000元。
中    華    民    國    97    年    4     月    8     日
                                    書記官  魏慧夷


司法院資訊處製作；財團法人民間司法改革基金會備份。
